【裁判字號】    99,簡上,3
【裁判日期】    990331
【裁判案由】    竊盜
【裁判全文】
臺灣臺南地方法院刑事判決               99年度簡上字第3號
上  訴  人  丁○○
即  被  告
            丙○○
上列上訴人即被告因竊盜案件，不服本院98年度簡字第2862號中
華民國98年11月27日第一審簡易判決（原聲請簡易判決處刑案號
：臺灣臺南地方法院檢察署98年度偵字第2302號），提起上訴，
本院管轄之第二審合議庭判決如下：
    主  文
原判決撤銷。
丁○○、丙○○共同犯竊盜罪，丁○○處有期徒刑肆月，丙○○
處有期徒刑貳月，如易科罰金，均以新臺幣壹仟元折算壹日。丙○○緩刑貳年。
    事  實
一、緣坐落臺南縣玉井鄉○○段273號地號土地為朱松木所有並
    交由甲○○管理，甲○○於民國97年8月1日將上開土地出租
    予皓榮企業有限公司（下稱皓榮公司）使用，租期至100年7
    月31日止。而丁○○因自97年2月19日起即受甲○○委託在
    上開土地上進行翻攪木材之工作（完工期限至97年底），嗣
    皓榮公司承租上開土地後仍同意其得自由進出施工，丁○○
    因而知悉皓榮公司管控上開土地門禁之密碼鎖號碼。詎丁○○於前揭受託工作完工期限屆至後，竟萌生竊意，明知其未
    經甲○○同意採取上開土地之土石，竟意圖為自己不法之所
    有，趁皓榮公司員工放年假而無人看管土地之際，夥同與其
    有共同竊盜犯意聯絡之丙○○，於98年2月1日晚間19時許，
    各自駕駛車牌號碼JN─056號及416─ZF號營業用大貨車各乙
    部進入上開土地，由丁○○駕駛其先前因施工而擺放在該處
    之挖土機乙輛，挖掘竊取上開土地之土石，並分別裝載各約
    16.2立方公尺及14立方公尺之土石至上開兩部大貨車上，再
    由丁○○、丙○○各自駕駛上開大貨車一同離開，而竊取上
    開數量之土石得手。嗣於同日20時許，丁○○、丙○○二人
    載運上開土石，行經臺南縣玉井鄉○○街與台84號道路口，
    遇警攔檢懷疑其二人盜採砂石，進而追查車上土石來源，因
    而查獲上情，並扣押前揭大貨車及挖土機各乙輛。
二、案經臺南縣警察局玉井分局報告臺灣臺南地方法院檢察署檢
    察官偵查終結，聲請逕以簡易判決處刑。
    理  由
一、本判決所引用之供述及非供述證據，檢察官及被告於本案言
    詞辯論終結前，均未爭執其證據能力，本院審酌下列證據之
    作成或取得之狀況，並無非法或不當取證之情事，亦無顯不
    可信或證據力明顯過低之情形，且經本院於審判期日依法進
    行證據之調查、辯論，依刑事訴訟法第159條之5規定，認均
    有證據能力，合先敘明。
二、上開事實，業據被告丁○○、丙○○二人於本院審理時坦白
    承認，且均為認罪陳述（見本院卷第32、44頁），並有：
    證人甲○○於警詢及偵查中之證述（警卷第20至22頁、偵查
    卷第26至28、41至43頁）、證人戊○○於警詢及偵查中之
    證述（警卷第11至13頁、偵查卷第41至43頁）、證人鄭麒
    瑭於警詢中之證述（警卷第14至16頁）、證人李漢城於警
    詢中之證述（警卷第17至19頁）、證人洪文裕於偵查中之
    證述（偵查卷第53至54頁），暨卷附之97年8月19日土地
    租賃契約書影本1份（警卷第30頁）、朱松木授權甲○○
    管理上開土地之授權書及土地登記第二類謄本、地籍圖謄本
    影本各1份（警卷第32至34頁）、被告丁○○與甲○○於
    97年2月19日簽立之承攬契約書（警卷第29頁）、被告丁○○於97年10月5日書立之承諾書（警卷第28頁）、本案
    現場照片（警卷第46至53頁）、臺南縣政府98年3月17日
    府水管字第098006185號函及臺灣臺南地方法院檢察署98年4
    月15日勘驗筆錄（偵查卷第30至33、36頁）、扣押物品目
    錄表（本案扣押之挖土機、車牌號碼JN─056號及416─ZF號
    大貨車各乙輛，警卷第25頁）、上開JN─056號及416─ZF
    號車籍基本資料查詢（警卷第26至27頁）等證據，可資參佐
    。足認被告二人如事實欄所載之竊盜犯行，事證明確，應堪
    認定。
三、論罪科刑：
  (一)核被告二人所為，均係犯刑法第320條第1項之竊盜罪。又被
    告上開犯行，有犯意聯絡及行為分擔，為共同正犯。
  (二)原審依竊盜罪對被告二人論罪科刑，固非無見。惟查：本
    案土地乃係朱松木所有而交予甲○○管理之事實，有朱松木
    授權甲○○管理上開土地之授權書及土地登記第二類謄本各
    1份可稽，原審引用檢察官聲請簡易判決處刑書記載之犯罪
    事實，誤認本案土地乃係甲○○所有乙節，容與卷證資料不
    符。又被告丁○○因自97年2月19日起即受甲○○委託在
    上開土地上進行翻攪木材之工作（完工期限至97年底），嗣
    皓榮公司承租上開土地後仍同意其得自由進出施工，丁○○
    因而知悉皓榮公司管控上開土地門禁之密碼鎖號碼，乃於案
    發當時，趁皓榮公司員工放年假而無人看管土地之際，夥同
    與其有共同竊盜犯意聯絡之丙○○，各自駕駛大貨車進入盜
    挖土石等情節，為原審所未敘及，然此部分事實既經本院調
    查認定，自應增列為犯罪事實之內容。再者，被告二人嗣
    於本院審理時已坦承犯罪，並與被害人甲○○達成和解之事
    實，亦有和解書及本院99年2月23日電話查詢記錄表各1份在
    卷可稽（見本院卷第5、41頁）。原審未及審酌此部分事實
    ，以被告否認犯罪及未與被害人和解之情狀，對被告二人各
    量處有期徒刑6月及4月，被告以此理由，提起上訴，請求撤
    銷原判決，改判較輕之刑，亦堪認有理由。從而，依據上述
    事由，本院認為應將原判決撤銷，改判適當之刑。
  (三)爰審酌被告二人共同盜挖他人土石，投機取巧行徑，雖不可
    取，惟其等犯後於本院審理時均已知錯認罪，並與被害人達
    成和解，取得被害人原諒而不再追究，復參酌被告二人事後
    已將挖取之土石回填，被害人之損害已受回復，暨被告丁○○於本案發生後另因偽造文書案件而經本院科處有期徒刑2
    月確定並已易科罰金執行完畢（但對本案尚不構成累犯），
    素行非佳；另被告丙○○則無因犯罪遭科刑前科，素行尚可
    ，此亦有臺灣高等法院被告丁○○、丙○○前案紀錄表在卷
    可稽等一切情狀，就被告丁○○、丙○○二人各量處有期徒
    刑4月及2月，並均諭知易科罰金之折算標準。又被告丙○○
    未曾因故意犯罪受有期徒刑以上刑之宣告，已如前述，其因
    一時失慮致罹刑章，犯後既已知錯認罪，並與被害人和解，
    信其經此偵、審程序及刑之宣告，應已知所警惕而無再犯之
    虞，故認對其所宣告之刑，以暫不執行為適當，故併對被告
    丙○○宣告緩刑2年，以啟自新。
  (四)末查，扣案之挖土機、車牌號碼JN─056號及416─ZF號營業
    用大貨車各乙輛，雖係被告二人盜取及載運本案土石所用之
    工具及車輛。惟查，扣案之挖土機是案外人王石龍所有，為
    被告丁○○先前受託施工而擺放在案發現場之工具，另車號
    416─ZF號營業用大貨車之登記所有人係昱寶通運股份有限
    公司，此分據被告二人於警詢供明，並有該416─ZF號營業
    用大貨車之車籍查詢基本資料詳細畫面1份在卷可稽（見警
    卷第27頁）。是依卷內證據，尚不足以認定上開挖土機及41
    6─ZF號營業用大貨車，為被告二人所有之物；至於車號ＪN
    ─056號營業用大貨車，則係被告丁○○所有以億聯交通有
    限公司名義登記之車輛，此固另據被告丁○○於警詢陳明，
    並有該車之車籍查詢基本資料詳細畫面1份可證（見警卷第
    26頁），然亦無證據證明該部車輛係專供被告二人犯本案之
    罪所用，且該部車輛之價值不匪，與被告二人本案犯罪所侵
    害之法益相較，如僅因被告將之作為本案竊盜土石所用之物
    ，即將之宣告沒收，顯然不符比例原則。是原審判決併予敘
    明對前揭扣案物均不為沒收宣告，此部分理由，應無違誤，
    附此敘明。
據上論斷，依刑事訴訟法第455條之1第1項、第3項、第369條第
1項前段、第364條、第299條第1項前段，刑法第320條第1項、第
28條、第41條第1項前段、第74條第1項第1款，刑法施行法第1條
之1，判決如主文。
本案經檢察官乙○○到庭執行職務。
中    華    民    國    99    年    3    月    31    日
                  刑事第四庭  審判長法  官  林逸梅
                                    法  官  程克琳
                                    法  官  陳淑卿
以上正本證明與原本無異。
本件不得上訴。
                                    書記官  周怡青
中    華    民    國    99    年    3    月    31    日
附錄本判決論罪科刑法條全文
中華民國刑法第320條：
意圖為自己或第三人不法之所有，而竊取他人之動產者，為竊盜
罪，處5  年以下有期徒刑、拘役或 5 百元以下罰金。
意圖為自己或第三人不法之利益，而竊佔他人之不動產者，依前
項之規定處斷。
前二項之未遂犯罰之。

司法院資訊處製作；財團法人民間司法改革基金會備份。
